臺灣宜蘭地方法院刑事裁定
111年度聲字第366號
聲明異議人
即  受刑人  王元堃



上列聲明異議人即受刑人因公共危險案件，對於臺灣宜蘭地方檢
察署檢察官之執行指揮（108年度執更緝字第38號）聲明異議，
本院裁定如下：
    主  文
聲明異議駁回。
    理  由
一、聲明異議意旨如附件。
二、按刑事訴訟法第484條規定：受刑人或其法定代理人或配偶
    以檢察官執行之指揮為不當者，得向諭知該裁判之法院聲明
    異議。至於假釋出監之受刑人以其假釋之撤銷為不當者，得
    於收受處分書之翌日起10日內向法務部提起復審；前項復審
    無停止執行之效力；受刑人對於撤銷假釋之處分不服，經依
    法提起復審而不服其決定，或提起復審逾2個月不為決定或
    延長復審決定期間逾2個月不為決定者，應向監獄所在地或
    執行保護管束地之地方法院行政訴訟庭提起撤銷訴訟，民國
    108年12月17日修正、109年7月15日施行之監獄行刑法第121
    條第1項後段、第2項、同法第134條第1項等另定有明文。從
    而監獄行刑法修正施行後，受刑人遇法務部撤銷假釋，倘若
    不服，應循上開行政爭訟途徑尋求救濟，不再由刑事法院依
    刑事訴訟法之規定審判，此與監獄行刑法第153條第1項所定
    於上開修正條文施行前，因撤銷假釋已繫屬於法院之聲明異
    議案件，尚未終結者，於修正施行後，仍由原法院依司法院
    釋字（下稱釋字)第681號解釋意旨，依刑事訴訟法之規定審
    理者有別；倘受刑人對於檢察官指揮執行該假釋撤銷後之殘
    刑，依刑事訴訟法第484條之規定向原先諭知該刑事裁判之
    刑事法院聲明異議，程序上雖無不合，惟此際刑事法院審查
    檢察官指揮執行殘刑處分之範圍，應限於該執行之指揮本身
    是否有違法或不當之情事，不及於為其前提之法務部撤銷假
    釋處分，以符修正後監獄行刑法劃分審判權之旨，並避免衍
    生權限衝突之爭議。再者，109年11月6日公布之釋字第796
    號解釋所揭示刑法第78條第1項本文規定違憲部分，自公布
    之日起失其效力，原依該規定撤銷假釋之處分，其效力如何
    及依該解釋意旨應為如何之處理等相關疑義，乃法務部之權
    責，如有不服，仍應依監獄行刑法上開規定尋求救濟，亦非
    刑事訴訟法第484條規定之聲明異議程序所得審查之範圍（
    最高法院110年度台抗字第908號裁判意旨參照）。
三、經查，本件臺灣宜蘭地方檢察署檢察官108年執更緝字第38
    號執行指揮書，係在執行原依本院101年度聲字第21號、臺
    灣桃園地方法院111年度聲字第2566號裁定、本院100年度訴
    字第430號判決宣示之應執行刑有期徒刑2年10月、1年1月、
    8年，因異議人前於105年11月18日假釋出監後，嗣經法務部
    矯正署以107年2月2日法授矯字第10701011120號函撤銷假釋
    後所餘之殘刑4年3月6日乙節，有本件執行指揮書及法務部
    上開函文在卷可參。而依本件異議意旨所敘，異議人係針對
    前述撤銷假釋認有不當而為爭執，並非就檢察官關於執行上
    開殘刑之指揮方法有何不當為異議；且本件異議，異議人係
    於111年7月12日向本院具狀乙情，有本件聲明異議狀在卷可
    稽，已在上開監獄行刑法修正施行之後，是異議人如對該撤
    銷假釋處分不服，即應循上開行政爭訟途徑尋求救濟，其逕
    依刑事訴訟法第484條規定向本院聲明異議，於法未合，應
    予駁回。
四、依刑事訴訟法第486條，裁定如主文。
中　　華　　民　　國　　111 　年　　8 　　月　　2 　　日
                  刑事第五庭  法  官  李蕙伶
以上正本證明與原本無異。　　　　　　　　　
如不服本裁定，應於送達後五日內向本院提出抗告狀(附繕本)。
                              書記官  陳靜宜
中　　華　　民　　國　　111 　年　　8 　　月　　2 　　日